hunspell-en-ru/output/en_ru.aff
SET UTF-8
TRY 'ABCDEFGHIKLMNOPRSTUVWYZabcdefghiklmnoprstuvwyzЁАБВГДЕЖЗИЙКЛМНОПРСТУФХЦЧШЩЪЫЬЭЮЯабвгдежзийклмнопрстуфхцчшщъыьэюяё
FLAG NUMBER

PFX 1 Y 1
PFX 1   0     re         .

PFX 2 Y 1
PFX 2   0     de          .

PFX 3 Y 1
PFX 3   0     dis         .

PFX 4 Y 1
PFX 4   0     con         .

PFX 5 Y 1
PFX 5   0     in         .

PFX 6 Y 1
PFX 6   0     pro         .

PFX 7 Y 1
PFX 7   0     un         .

REP 90
REP a ei
REP ei a
REP a ey
REP ey a
REP ai ie
REP ie ai
REP alot a_lot
REP are air
REP are ear
REP are eir
REP air are
REP air ere
REP ere air
REP ere ear
REP ere eir
REP ear are
REP ear air
REP ear ere
REP eir are
REP eir ere
REP ch te
REP te ch
REP ch ti
REP ti ch
REP ch tu
REP tu ch
REP ch s
REP s ch
REP ch k
REP k ch
REP f ph
REP ph f
REP gh f
REP f gh
REP i igh
REP igh i
REP i uy
REP uy i
REP i ee
REP ee i
REP j di
REP di j
REP j gg
REP gg j
REP j ge
REP ge j
REP s ti
REP ti s
REP s ci
REP ci s
REP k cc
REP cc k
REP k qu
REP qu k
REP kw qu
REP o eau
REP eau o
REP o ew
REP ew o
REP oo ew
REP ew oo
REP ew ui
REP ui ew
REP oo ui
REP ui oo
REP ew u
REP u ew
REP oo u
REP u oo
REP u oe
REP oe u
REP u ieu
REP ieu u
REP ue ew
REP ew ue
REP uff ough
REP oo ieu
REP ieu oo
REP ier ear
REP ear ier
REP ear air
REP air ear
REP w qu
REP qu w
REP z ss
REP ss z
REP shun tion
REP shun sion
REP shun cion
REP size cise

SFX 8 Y 90
SFX 8 ый ого [^ц]ый
SFX 8 ый его цый
SFX 8 ый ому [^ц]ый
SFX 8 ый ему цый
SFX 8 й м ый
SFX 8 ый ом [^ц]ый
SFX 8 ый ем цый
SFX 8 й е ый
SFX 8 й х ый
SFX 8 й ми ый
SFX 8 ый ая ый
SFX 8 ый ой [^ц]ый
SFX 8 ый ою [^ц]ый
SFX 8 ый ей цый
SFX 8 ый ую ый
SFX 8 ый ое [^ц]ый
SFX 8 ый ее цый
SFX 8 ий ого [гкх]ий
SFX 8 ий ому [гкх]ий
SFX 8 й м [гкх]ий
SFX 8 ий ом [гкх]ий
SFX 8 й е [гкх]ий
SFX 8 й х [гкх]ий
SFX 8 й ми [гкх]ий
SFX 8 ий ая [гкх]ий
SFX 8 ий ой [гкх]ий
SFX 8 ий ою [гкх]ий
SFX 8 ий ую [гкх]ий
SFX 8 ий ое [гкх]ий
SFX 8 ий его [жнршщч]ий
SFX 8 ий ему [жнршщч]ий
SFX 8 й м [жнршщч]ий
SFX 8 ий ем [жнршщч]ий
SFX 8 й е [жнршщч]ий
SFX 8 й х [жнршщч]ий
SFX 8 й ми [жнршщч]ий
SFX 8 ийся егося [шщ]ийся
SFX 8 ийся емуся [шщ]ийся
SFX 8 ийся имся [шщ]ийся
SFX 8 ийся емся [шщ]ийся
SFX 8 ийся иеся [шщ]ийся
SFX 8 ийся ихся [шщ]ийся
SFX 8 ийся имися [шщ]ийся
SFX 8 ий яя ний
SFX 8 ий ая [жшщч]ий
SFX 8 ий ей [жншщч]ий
SFX 8 ий ею [жншщч]ий
SFX 8 ий юю ний
SFX 8 ий ую [жшщч]ий
SFX 8 ий ее [жншщч]ий
SFX 8 ийся аяся [шщ]ийся
SFX 8 ийся ейся [шщ]ийся
SFX 8 ийся еюся [шщ]ийся
SFX 8 ийся уюся [шщ]ийся
SFX 8 ийся ееся [шщ]ийся
SFX 8 й ю ой
SFX 8 ой ого ой
SFX 8 ой ому ой
SFX 8 ой им [гжкхшщч]ой
SFX 8 ой ым [^гжкхшщч]ой
SFX 8 ой ом ой
SFX 8 ой ие [гжкхшщч]ой
SFX 8 ой ые [^гжкхшщч]ой
SFX 8 ой их [гжкхшщч]ой
SFX 8 ой ых [^гжкхшщч]ой
SFX 8 ой ими [гжкхшщч]ой
SFX 8 ой ыми [^гжкхшщч]ой
SFX 8 ой ая ой
SFX 8 ой ую ой
SFX 8 ой ое ой
SFX 8 0 ого ин
SFX 8 0 ому ин
SFX 8 0 ым ин
SFX 8 0 ом ин
SFX 8 0 а ин
SFX 8 0 ой ин
SFX 8 0 у ин
SFX 8 0 о ин
SFX 8 0 ы ин
SFX 8 0 ых ин
SFX 8 0 ыми ин
SFX 8 0 а в
SFX 8 0 о в
SFX 8 0 у в
SFX 8 0 ой в
SFX 8 0 ом в
SFX 8 0 ы в
SFX 8 0 ых в
SFX 8 0 ым в
SFX 8 0 ыми в

SFX 9 Y 25
SFX 9 ть й [аея]ть
SFX 9 ться йся [аея]ться
SFX 9 ть йте [аея]ть
SFX 9 ться йтесь [аея]ться
SFX 9 ить и ить
SFX 9 ь е ить
SFX 9 ться сь иться
SFX 9 ться тесь иться
SFX 9 оть и оть
SFX 9 оть ите оть
SFX 9 оться ись оться
SFX 9 оться итесь оться
SFX 9 уть и уть
SFX 9 уть ите уть
SFX 9 уться ись уться
SFX 9 уться итесь уться
SFX 9 ыть ой ыть
SFX 9 ыть ойте ыть
SFX 9 ыться ойся ыться
SFX 9 ыться ойтесь ыться
SFX 9 0 те [ий]
SFX 9 сь тесь ись
SFX 9 ся тесь йся
SFX 9 0 те [^ст]ь
SFX 9 ся тесь [^т]ься

SFX 10 Y 3
SFX 10   0     able       [^aeiou]
SFX 10   0     able       ee
SFX 10   e     able       [^aeiou]e

SFX 11 Y 4
SFX 11   0     d          e
SFX 11   y     ied        [^aeiou]y
SFX 11   0     ed         [^ey]
SFX 11   0     ed         [aeiou]y

SFX 12 Y 12
SFX 12 ый ее ый
SFX 12 ый ей ый
SFX 12 е й ее
SFX 12 ь я ь
SFX 12 ь ю ь
SFX 12 ь ём ь
SFX 12 ь е ь
SFX 12 я и я
SFX 12 я е [^и]я
SFX 12 я ю я
SFX 12 я ёй я
SFX 12 я ёю я

SFX 13 Y 20
SFX 13 ь и ь
SFX 13 0 ю ь
SFX 13 а ой а
SFX 13 а у а
SFX 13 ая ой ая
SFX 13 ая ую ая
SFX 13 ок ка нок
SFX 13 ок ку нок
SFX 13 ок ком нок
SFX 13 ок ке нок
SFX 13 ёнок ята ёнок
SFX 13 онок ата онок
SFX 13 ёнок ят ёнок
SFX 13 онок ат онок
SFX 13 ёнок ятам ёнок
SFX 13 онок атам онок
SFX 13 ёнок ятами ёнок
SFX 13 онок атами онок
SFX 13 ёнок ятах ёнок
SFX 13 онок атах онок

SFX 14 Y 46
SFX 14 0 а [^ейкоья]
SFX 14 0 у [^ейкоья]
SFX 14 0 ым [^ежйкоцчшщья]
SFX 14 0 е [^ейкоья]
SFX 14 й го ой
SFX 14 ий ого ий
SFX 14 ый ого ый
SFX 14 й му ой
SFX 14 ий ому ий
SFX 14 ый ому ый
SFX 14 ой им ой
SFX 14 й м ий
SFX 14 й м ый
SFX 14 й м ой
SFX 14 ий ом ий
SFX 14 ый ом ый
SFX 14 ек ка ек
SFX 14 ек ку ек
SFX 14 ек ком ек
SFX 14 ек ке ек
SFX 14 ок ка ок
SFX 14 ок ку ок
SFX 14 ок ком ок
SFX 14 ок ке ок
SFX 14 ь я ь
SFX 14 ь ю ь
SFX 14 ь ём ь
SFX 14 ь е ь
SFX 14 ь и ь
SFX 14 ь ей ь
SFX 14 ь ям ь
SFX 14 ь ями ь
SFX 14 ь ях ь
SFX 14 я и я
SFX 14 я е [^и]я
SFX 14 я ю я
SFX 14 я ёй я
SFX 14 я ёю я
SFX 14 я й [еиу]я
SFX 14 ня ен [^аезийоуыь]ня
SFX 14 я ь [аеиоуы]ня
SFX 14 йня ен йня
SFX 14 ьня ен ьня
SFX 14 0 м я
SFX 14 0 ми я
SFX 14 0 х я

SFX 15 Y 2
SFX 15   e     ing        e
SFX 15   0     ing        [^e]

SFX 16 Y 13
SFX 16 а ы [^гжкхчшщ]а
SFX 16 а и [гжкхчшщ]а
SFX 16 а е а
SFX 16 а у а
SFX 16 а ой [^жцчшщ]а
SFX 16 а ою [^жцчшщ]а
SFX 16 а ей ща
SFX 16 а ею ща
SFX 16 я и я
SFX 16 я е [^и]я
SFX 16 я ю я
SFX 16 я ей я
SFX 16 я ею я

SFX 17 N 2
SFX 17   y     ieth       y
SFX 17   0     th         [^y]

SFX 18 Y 30
SFX 18 а ы [^гжкхчшщ]а
SFX 18 а и [гжкхчшщ]а
SFX 18 а е а
SFX 18 а у а
SFX 18 а ой [^жцчшщ]а
SFX 18 а ою [^жцчшщ]а
SFX 18 а ей [цчшщ]а
SFX 18 а ею [цчшщ]а
SFX 18 а 0 [^к]а
SFX 18 ка ок [^аежийоуцчшьыюя]ка
SFX 18 ка к [аеиоуыюя]ка
SFX 18 ка ек [жцчш]ка
SFX 18 йка ек йка
SFX 18 ька ек ька
SFX 18 0 м а
SFX 18 0 ми а
SFX 18 0 х а
SFX 18 я и я
SFX 18 я е [^и]я
SFX 18 я ю я
SFX 18 я ей я
SFX 18 я ею я
SFX 18 я й [еиу]я
SFX 18 ня ен [^аезийоуыья]ня
SFX 18 я ь [аеиоуыя]ня
SFX 18 йня ен йня
SFX 18 ьня ен ьня
SFX 18 0 м я
SFX 18 0 ми я
SFX 18 0 х я

SFX 19 Y 32
SFX 19 0 а [^еёжйоь]
SFX 19 0 а [^ё]ж
SFX 19 ёж ежа ёж
SFX 19 0 у [^еёжйоь]
SFX 19 0 у [^ё]ж
SFX 19 ёж ежу ёж
SFX 19 0 ом [^еёжйоцчшщь]
SFX 19 0 е [^еёжйоь]
SFX 19 0 е [^ё]ж
SFX 19 ёж еже ёж
SFX 19 й я й
SFX 19 й ю й
SFX 19 й ем й
SFX 19 й е [^и]й
SFX 19 й и ий
SFX 19 ь я ь
SFX 19 ь ю ь
SFX 19 ь ем ь
SFX 19 ь е ь
SFX 19 е я [^жцшщ]е
SFX 19 ё я ё
SFX 19 е а [жцшщ]е
SFX 19 е ю [^жцшщ]е
SFX 19 ё ю ё
SFX 19 е у [жцшщ]е
SFX 19 0 м [её]
SFX 19 е и ие
SFX 19 ё е ьё
SFX 19 о а о
SFX 19 о у о
SFX 19 0 м о
SFX 19 о е о

SFX 20 Y 2
SFX 20   e     ings       e
SFX 20   0     ings       [^e]

SFX 21 Y 55
SFX 21 0 а [^ейоь]
SFX 21 0 у [^ейоь]
SFX 21 0 ом [^ежйоцчшщь]
SFX 21 0 е [^ейоь]
SFX 21 0 ы [^гежйкохчшщь]
SFX 21 0 и [гжкхчшщ]
SFX 21 0 ей [жчшщ]
SFX 21 0 ов [^ежйоцчшщь]
SFX 21 0 ам [^ейоь]
SFX 21 0 ами [^ейоь]
SFX 21 0 ах [^ейоь]
SFX 21 й я й
SFX 21 й ю й
SFX 21 й ем й
SFX 21 й е [^и]й
SFX 21 й и ий
SFX 21 й и [аеоуюя]й
SFX 21 й ев й
SFX 21 й ям й
SFX 21 й ями й
SFX 21 й ях й
SFX 21 ь я ь
SFX 21 ь ю ь
SFX 21 ь ем ь
SFX 21 ь е ь
SFX 21 ь и ь
SFX 21 ь ей ь
SFX 21 ь ям ь
SFX 21 ь ями ь
SFX 21 ь ях ь
SFX 21 е я [^жцшщ]е
SFX 21 е а [жцшщ]е
SFX 21 е ю [^жцшщ]е
SFX 21 е у [жцшщ]е
SFX 21 0 м е
SFX 21 е и ие
SFX 21 е ей [^жицщь]е
SFX 21 ще щ ще
SFX 21 е й ие
SFX 21 ье ий ье
SFX 21 е ям [^жцшщ]е
SFX 21 е ам [жцшщ]е
SFX 21 е ями [^жцшщ]е
SFX 21 е ами [жцшщ]е
SFX 21 е ях [^жцшщ]е
SFX 21 е ах [жцшщ]е
SFX 21 о а о
SFX 21 о у о
SFX 21 0 м о
SFX 21 о е о
SFX 21 о и [ичш]ко
SFX 21 о 0 [вгдст]о
SFX 21 о ам о
SFX 21 о ами о
SFX 21 о ах о

SFX 22 Y 56
SFX 22 ть л [^зс]ть
SFX 22 ть ла [^с]ть
SFX 22 ть ло [^с]ть
SFX 22 ть ли [^с]ть
SFX 22 ться лся [^зс]ться
SFX 22 ться лась [^с]ться
SFX 22 ться лось [^с]ться
SFX 22 ться лись [^с]ться
SFX 22 сть л [^ч].сть
SFX 22 есть ёл честь
SFX 22 сть ла [^ч].сть
SFX 22 есть ла честь
SFX 22 сть ло [^ч].сть
SFX 22 есть ло честь
SFX 22 сть ли [^ч].сть
SFX 22 есть ли честь
SFX 22 сться лся сться
SFX 22 сться лась сться
SFX 22 сться лось сться
SFX 22 сться лись сться
SFX 22 сти л [^е]сти
SFX 22 ести ёл ести
SFX 22 сти ла сти
SFX 22 сти ло сти
SFX 22 сти ли сти
SFX 22 стись лся [^е]стись
SFX 22 естись ёлся естись
SFX 22 стись лась стись
SFX 22 стись лось стись
SFX 22 стись лись стись
SFX 22 езти ёз зти
SFX 22 ти ла зти
SFX 22 ти ли зти
SFX 22 ти ло зти
SFX 22 зть з зть
SFX 22 ться ся зться
SFX 22 чь к [^е]чь
SFX 22 ечь ёк ечь
SFX 22 чь кла чь
SFX 22 чь кло чь
SFX 22 чь кли чь
SFX 22 чься кся [^е]чься
SFX 22 ечься ёкся ечься
SFX 22 чься клась чься
SFX 22 чься клось чься
SFX 22 чься клись чься
SFX 22 0 ла [^аиья]
SFX 22 0 ло [^аиья]
SFX 22 0 ли [^аиья]
SFX 22 ся лась [^аиья]ся
SFX 22 ся лось [^аиья]ся
SFX 22 ся лись [^аиья]ся
SFX 22 а о а
SFX 22 а и а
SFX 22 ась ось ась
SFX 22 ась ись ась

SFX 23 Y 1
SFX 23   0     ment       .

SFX 24 Y 84
SFX 24 ть ю [ае]ть
SFX 24 ться юсь [ае]ться
SFX 24 ть ем [ае]ть
SFX 24 ться емся [ае]ться
SFX 24 ть ешь [ае]ть
SFX 24 ться ешься [ае]ться
SFX 24 ть ете [ае]ть
SFX 24 ться етесь [ае]ться
SFX 24 ть ет [ае]ть
SFX 24 ться ется [ае]ться
SFX 24 ть ют [ае]ть
SFX 24 ться ются [ае]ться
SFX 24 уть у уть
SFX 24 ться сь уться
SFX 24 уть ем уть
SFX 24 уться емся уться
SFX 24 уть ешь уть
SFX 24 уться ешься уться
SFX 24 уть ете уть
SFX 24 уться етесь уться
SFX 24 уть ет уть
SFX 24 уться ется уться
SFX 24 ть т уть
SFX 24 ься ся уться
SFX 24 оть ю оть
SFX 24 оться юсь оться
SFX 24 оть ем оть
SFX 24 оться емся оться
SFX 24 оть ешь оть
SFX 24 оться ешься оться
SFX 24 оть ете оть
SFX 24 оться етесь оться
SFX 24 оть ет оть
SFX 24 оться ется оться
SFX 24 оть ют оть
SFX 24 оться ются оться
SFX 24 ыть ою ыть
SFX 24 ыться оюсь ыться
SFX 24 ыть оем ыть
SFX 24 ыться оемся ыться
SFX 24 ыть оешь ыть
SFX 24 ыться оешься ыться
SFX 24 ыть оете ыть
SFX 24 ыться оетесь ыться
SFX 24 ыть оет ыть
SFX 24 ыться оется ыться
SFX 24 ыть оют ыть
SFX 24 ыться оются ыться
SFX 24 ти у [зс]ти
SFX 24 тись усь [зс]тись
SFX 24 ти ём [зс]ти
SFX 24 тись ёмся [зс]тись
SFX 24 ти ёшь [зс]ти
SFX 24 тись ёшься [зс]тись
SFX 24 ти ёте [зс]ти
SFX 24 тись ётесь [зс]тись
SFX 24 ти ёт [зс]ти
SFX 24 тись ётся [зс]тись
SFX 24 ти ут [зс]ти
SFX 24 тись утся [зс]тись
SFX 24 ти ду йти
SFX 24 тись дусь йтись
SFX 24 ти дём йти
SFX 24 тись дёмся йтись
SFX 24 ти дёшь йти
SFX 24 тись дёшься йтись
SFX 24 ти дёте йти
SFX 24 тись дётесь йтись
SFX 24 ти дёт йти
SFX 24 тись дётся йтись
SFX 24 ти дут йти
SFX 24 тись дутся йтись
SFX 24 чь ку чь
SFX 24 чься кусь чься
SFX 24 ь ём чь
SFX 24 ься ёмся чься
SFX 24 ь ёшь чь
SFX 24 ься ёшься чься
SFX 24 ь ёте чь
SFX 24 ься ётесь чься
SFX 24 ь ёт чь
SFX 24 ься ётся чься
SFX 24 чь кут чь
SFX 24 чься кутся чься

SFX 25 Y 1
SFX 25   0     's         .

SFX 26 Y 17
SFX 26 ь и ь
SFX 26 0 ю ь
SFX 26 ь ей ь
SFX 26 ь ам [жчшщ]ь
SFX 26 ь ям [^жчшщ]ь
SFX 26 ь ами [жчшщ]ь
SFX 26 ь ями [^жчшщ]ь
SFX 26 ь ах [жчшщ]ь
SFX 26 ь ях [^жчшщ]ь
SFX 26 0 а [^ь]
SFX 26 0 у [^ь]
SFX 26 0 ом [^жцчшщь]
SFX 26 0 е [^ь]
SFX 26 0 ов [^жцчшщь]
SFX 26 0 ам [^ь]
SFX 26 0 ами [^ь]
SFX 26 0 ах [^ь]

SFX 27 Y 3
SFX 27   e     ion        e
SFX 27   y     ication    y
SFX 27   0     en         [^ey]
